【裁判字號】    97,裁,186
【裁判日期】    970110
【裁判案由】    綜合所得稅
【裁判全文】
最  高  行  政  法  院  裁  定
                                     97年度裁字第00186號
上  訴  人  甲  ○
被 上訴 人  財政部臺灣省南區國稅局
代  表  人  邱政茂
上列當事人間綜合所得稅事件，上訴人對於中華民國96年3月29
日高雄高等行政法院95年度訴字第1084號判決，提起上訴，本院
裁定如下：
    主  文
上訴駁回。
上訴審訴訟費用由上訴人負擔。
    理  由
一、按對於高等行政法院判決之上訴，非以其違背法令為理由，
    不得為之，行政訴訟法第242條定有明文。依同法第243條第
    1項規定，判決不適用法規或適用不當者，為違背法令；而
    判決有同條第2項所列各款情形之一者，為當然違背法令。
    是當事人對於高等行政法院判決上訴，如依行政訴訟法第24
    3條第1項規定，以高等行政法院判決有不適用法規或適用不
    當為理由時，其上訴狀或理由書應有具體之指摘，並揭示該
    法規之條項或其內容；若係成文法以外之法則，應揭示該法
    則之旨趣；倘為司法院解釋或本院之判例，則應揭示該判解
    之字號或其內容。如以行政訴訟法第243條第2項所列各款情
    形為理由時，其上訴狀或理由書，應揭示合於該條項各款之
    事實。上訴狀或理由書如未依此項方法表明者，即難認為已
    對高等行政法院判決之違背法令有具體之指摘，其上訴自難
    認為合法。
二、本件上訴人以個人名義加入有限責任臺灣省第二資源回收物
    運銷合作社（下稱二資社）成為社員，並擔任運銷班班長，
    90年度向社會大眾及拾荒者等回收廢紙，彙總後出售予再生
    工廠萬有公司，除依二資社代社員開立統一發票之規定，社
    員應負擔銷售額5%營業稅、0.2%手續費予二資社外，尚給付
    0.6%不等之人頭社員費予二資社實際負責人吳招治，利用吳
    招治所招攬人頭社員，充作共同運銷之社員，分散攤計實際
    營業額合計新臺幣（下同）7,567萬4,241元（其上訴人中未
    據實申報銷售額6,618萬2,150元）。上訴人未辦理90年度綜
    合所得稅結算申報，經被上訴人查獲其本人與配偶張秀賓90
    年度有營利所得419萬7,255元、利息所得2,683元及租賃所
    得68,290元，合計426萬8,228元，已超過當年度免稅額及標
    準扣除額之合計數，乃歸併上訴人90年度綜合所得，除補徵
    稅額959,522元外，並按所漏稅額96萬2,366元處1倍之罰鍰
    96萬2,300元（計至百元止）。上訴人對核定取自二資社之
    營利所得及罰鍰部分不服，循序提起本件行政訴訟。案經原
    審駁回其訴。上訴人對於高等行政法院判決上訴，雖以該判
    決違背法令為由，惟核其上訴理由狀所載內容，係就原審取
    捨證據、認定事實之職權行使，指摘其為不當，並就原審已
    論斷者，泛言未論斷，或就原審所為論斷，泛言其論斷矛盾
    ，而非具體說明其有何不適用法規或適用法規不當之情形，
    並揭示該法規之條項或其內容，及合於行政訴訟法第243條
    第2項所列各款之事實，難認對該判決之如何違背法令已有
    具體之指摘。依首揭說明，應認其上訴為不合法。至上訴人
    於高檢署調查筆錄、高檢署查緝黑金行動中心訊問筆錄、二
    資社實際負責人吳招治94年3月22日於高檢署黑金行動中心
    調查筆錄、二資社出納林淑娟93年4月28日在高檢署調查筆
    錄，及板橋地檢署檢察官93年度偵字第12493號起訴書暨上
    訴人使用二資社之發票明細（含相關附表）等證據，業經原
    審提示於兩造加以辯論，原審斟酌全辯論意旨及調查證據之
    結果，依法認定事實，並將得心證之理由詳載於判決理由，
    核與行政訴訟法第189條規定所定並無不合。上訴意旨以原
    審逕採刑事案件所認定之事實為本案裁判基礎，顯非適法云
    云，自無可採。亦難以此認對該判決之如何違背法令已有具
    體之指摘。併此敘明。
三、據上論結，本件上訴為不合法，依行政訴訟法第249條第1項
    前段、第104條、民事訴訟法第95條、第78條，裁定如主文
    。
中    華    民    國    97    年    1     月    10    日
                    最高行政法院第二庭
                        審判長法官  高  啟  燦
                              法官  林  茂  權
                              法官  黃  合  文
                              法官  廖  宏  明
                              法官  楊  惠  欽
以  上  正  本  證  明  與  原  本  無  異
中    華    民    國    97    年    1     月    11    日
                              書記官  彭  秀  玲


司法院資訊處製作；財團法人民間司法改革基金會備份。
